臺灣新竹地方法院交通事件裁定　　　　　96年度交聲字第21號
移送機關　 交通部公路總局新竹區監理所新竹市監理站
受處分人
即異議人　 甲○○
上列受處分人因違反道路交通管理處罰條例案件，對於交通部公
路總局新竹區監理所新竹市監理站中華民國九十五年十二月二十
九日以竹監新三字第裁五一─Ｅ00000000號裁決書，聲
明異議，本院裁定如下：
    主  文
異議駁回。
    理  由
一、按受處分人，不服第八條主管機關所為之處罰，得於接到裁
    決書之翌日起二十日內，向管轄地方法院聲明異議；又交通
    法庭認為聲明異議無理由者，應以裁定駁回之，道路交通管
    理處罰條例第八十七條第一項、道路交通案件處理辦法第十
    九條，分別定有明文。次按汽車駕駛人拒絕接受酒精濃度測
    試之檢定者，處新臺幣（下同）六萬元罰鍰，並當場移置保
    管該汽車及吊銷該駕駛執照，三年內不得考領駕駛執照，道
    路交通管理處罰條例第三十五條第四項、第六十七條第二項
    分別定有明文。另汽車駕駛人，駕駛汽車未隨身攜帶駕駛執
    照者，處三百元以上六百元以下罰鍰，並責令禁止駕駛，同
    條例第二十五條第三款亦有明定規定。
二、本件移送意旨略以：聲明異議人即受處分人甲○○於民國九
    十五年十一月十六日下午五時五十三分許，騎乘車牌號碼Ｈ
    ＴＳ─○二九號重型機車，行經新竹市○○路與文昌街口處
    ，為新竹市警察局交通隊舉發其拒絕接受酒測及未帶駕駛執
    照行駛，並掣開竹縣警交字第Ｅ00000000號舉發違
    反道路交通管理事件通知單，惟異議人拒絕簽收，經警員記
    明其事由後，依違反道路交通管理事件統一裁罰標準及處理
    細則第十一條第一項第一款規定，視為異議人已經收受該通
    知單。嗣異議人於到案日期前向原處分機關提出申訴，原處
    分機關函轉舉發單位查證，經舉發單位函覆，仍認異議人有
    前開違規行為，原處分機關乃依道路交通管理處罰條例第二
    十五條第三款、第三十五條第四項規定裁處異議人罰鍰六萬
    零四百元，並吊銷駕駛執照、三年內禁考。
三、聲明異議意旨略以：異議人於舉發當時駕行照均放置於機車
    置物箱內，隨人車行駛，並非未攜帶駕駛執照行駛；又自大
    同路、文昌街口隨警到交通隊部，有依規定做酒測，無途中
    拒絕之事實；另警員並未將罰單及領車單交付予異議人，故
    對該所裁決不符，爰聲明異議等語。
四、經查：
(一)異議人於本院訊問時固不否認有於前揭時、地為警攔檢之事
    實，惟矢口否認有拒絕接受酒測之事實，辯稱伊確實有配合
    酒測，而且有攜帶駕駛執照云云。然經本院當庭播放勘驗本
    件取締過程之錄影光碟結果顯示，異議人承認遭警員查獲前
    有喝二瓶啤酒，而且沒有帶駕照，經警員告知拒絕酒測要罰
    鍰六萬元、駕照吊銷三年之規定以及教導異議人如何吸氣吹
    氣接受酒測的方式後，異議人前後八次接受酒測，均未依警
    員指示用力吸氣後再用力吹氣致酒測機器無酒測值反應，顯
    然不配合酒測，之後異議人隨著警員至其所騎乘的機車處之
    機車置物箱內取出其所有東西後，又未跟警員出示其駕照，
    當場也未表示其駕照放在置物箱內等情，有新竹市警察局提
    供之舉發經過錄影光碟一片可參。從而，異議人於舉發當時
    故意不按規定程序吹氣受測，致無法測試，核與拒絕測試無
    異。是異議人拒絕接受酒測之違規事實，已至為明確。再者
    ，異議人於舉發當時並未跟警員出示其駕駛執照，也未表示
    其駕照放在置物箱內，此為異議人所不否認，是其於事後辯
    稱駕駛執照於舉發當時有置放於機車置物箱內，應屬事後卸
    飾之詞，不足採信。綜上，本件事證明確，異議人確有於前
    揭時、地駕駛上開車號重型機車，未攜帶駕駛執照，並拒絕
    接受警方酒精濃度測試之違規行為，均堪以認定。
(二)至異議人另以警員未交付罰單及領車單等語置辯，惟查，本
    件業據舉發警員於通知單「收受通知聯者簽章」欄上記載「
    無理由、拒簽、交付本人」，有通知單移送聯影本在卷可稽
    ，揆諸首揭違反道路交通管理事件統一裁罰基準及處理細則
    第十一條第一項第一款之規定可知，本件異議人違反道路交
    通管理處罰條例之行為經查獲為警當場舉發、又拒絕簽章收
    受該通知單，經舉發警員記明其事由，視為其已收受該通知
    單，亦即，該通知單已生合法送達於行為人之效力，是以，
    異議人上開辯解，顯非可採。
五、綜上所述，本案事證明確，異議人既有「未攜帶駕駛執照行
    駛」及「拒絕接受酒精濃度測試之檢定」之違規事實，則原
    處分機關分別就異議人之上開違規事實，對異議人依道路交
    通管理處罰條例第二十五條第三款、第三十五條第四項之規
    定，分別裁處異議人罰鍰四百元、罰鍰六萬元併吊銷駕駛執
    照、三年內禁考，核無違誤，是本件異議人之異議為無理由
    ，應予駁回。
六、據上論斷，應依道路交通案件處理辦法第十九條，裁定如主
    文。
中　　華　　民　　國　　96　　年　　4 　　月　　26　　日
                  交通法庭法  官　魏瑞紅
以上正本證明與原本無異。
如不服本裁定，應於裁定送達後五日內向本院提出抗告狀。
中　　華　　民　　國　　96　　年　　4 　　月　　26　　日
　　　　　　　　　　　　　書記官　吳月華
